【裁判字號】    99,易,2199
【裁判日期】    990813
【裁判案由】    竊盜
【裁判全文】
臺灣臺中地方法院刑事判決              99年度易字第2199號
公  訴  人  臺灣臺中地方法院檢察署檢察官
被      告  己○○
上列被告因竊盜等案件，經檢察官提起公訴（99年度偵字第1117
5、13854號），本院判決如下：
    主    文
己○○犯如附表編號１至５所示各罪，分別處如附表編號１至５
所示之刑。主刑部分應執行刑有期徒刑壹年貳月，如易科罰金，
以新臺幣壹仟元折算壹日。
    犯罪事實
一、己○○曾因竊盜案件，經本院85年度易字第6562號判處有期
    徒刑1年2月；復因懲治盜匪條例及麻醉藥品管理條例案件，
    由本院86年度訴字第 606號判處有期徒刑4年、4月，上開各
    案經本院86年度聲字第3604號裁定應執行刑有期徒刑5年2月
    確定，於民國89年 3月14日假釋付保護管束；再因竊盜等案
    件，由本院91年度訴字第2521號判處有期徒刑1年2月確定，
    與上開假釋經撤銷之殘刑 2年4月1日接續執行，於94年12月
    31日執行完畢。不料己○○仍不知悔改，分別意圖為自己不
    法之所有，先後於如附表所示時間、地點，以如附表所示方
    式，竊取如附表所示被害人如附表所示之車輛得逞，並分別
    依如附表所示之方式處分各竊得之車輛。嗣99年 4月25日18
    時許，員警接獲據民眾報案，謂在台中縣龍井鄉○○路之某
    小型賽車場旁，有駕駛如編號１所示車輛者，行竊如附表編
    號２所示車輛後，將如編號１所示車輛棄置現場等情，乃前
    往處理，並在該車內茶葉罐上採集指紋 3枚送鑑結果，始查
    悉如附表編號１、２所示案件之行竊者係己○○。另劉晟譯
    於99年5月9日 7時50分許，駕駛向己○○所借得如附表編號
    ５所示車輛，替不知情之廖婕伊（業經檢察官為不起訴處分
    ）搬家，行經台中縣大雅鄉○○路與文化路口，為警查獲，
    乃循線查獲己○○。己○○在有偵查犯罪職權之機關或公務
    員發覺其有如附表編號３、４所示犯行前，即主動向員警承
    認為該等犯罪之行為人，自首而接受裁判。
二、案經臺中縣警察局烏日分局、清水分局報告臺灣臺中地方法
    院檢察署檢察官偵查起訴。
    理  由
一、證據能力方面：按當事人、代理人或辯護人於法院調查證據
    時，知有第159條第1項不得為證據之情形，而未於言詞辯論
    終結前聲明異議者，視為有前項之同意，刑事訴訟法第 159
    條之5第2項定有明文。此乃係基於證據資料愈豐富，愈有助
    於真實發現之理念，酌採當事人進行主義之證據處分權原則
    ，並強化言詞辯論主義，透過當事人等到庭所為之法庭活動
    ，在使訴訟程序順暢進行之要求下，承認傳聞證據於一定條
    件內，得具證據適格。此種「擬制同意」，因與同條第一項
    之明示同意有別，實務上常見當事人等係以「無異議」或「
    沒有意見」表示之，斯時倘該證據資料之性質，已經辯護人
    閱卷而知悉，或自起訴書、原審判決書之記載而了解，或偵
    、審中經檢察官、審判長、受命法官、受託法官告知，或被
    告逕為認罪答辯或有類似之作為、情況，即可認該相關人員
    於調查證據之時，知情而合於擬制同意之要件（最高法院96
    年度台上字第4174號判決要旨參照）。查本件檢察官、被告
    於本院審判期日均未對本院下述所引用之證據表示意見，且
    迄至言詞辯論終結前亦未聲明異議，本院審酌該等證據資料
    製作時之情況，尚無違法不當及證明力明顯過低之瑕疵，且
    為證明犯罪事實存否所必要，認為以之作為證據應屬適當，
    揆諸前開說明，自均具證據能力。
二、上開犯罪事實，業據被告己○○於警詢、偵查及本院均坦白
    認罪（見清水分局警卷第18至20頁、烏日分局警卷第4、5頁
    、99年度偵字第11175號偵查卷第 44至46、62、63頁、99年
    度偵字第13854號偵查卷第16頁、本院卷第26至28頁)，核與
    證人即被害人乙○、丙○○、戊○○、丁○○、甲○○等人
    指訴被害情節(見烏日分局警卷第9、10、17至20頁、清水分
    局警卷第22至32頁）；證人劉晟譯、廖婕伊於警詢、偵查中
    證述如附表編號５所示車輛係向被告借用等情（見清水分局
    警卷第 6、7、13頁、99年度偵字第11175號偵查卷第41、48
    頁）大致相符，並有臺中縣警察局清水分局員警職務報告、
    、派出所一般陳報單、受理各類案件紀錄表、發生竊盜案件
    紀錄表、車籍查詢－基本資料詳細畫面資料件、失車－案件
    基本資料詳細畫面報表、贓物認領保管單、刑案現場勘查報
    告、臺中縣警察局車輛協尋電腦輸入單、內政部警政署刑事
    警察局99年 5月11日刑紋字第0990061468號鑑定意見書在卷
    可稽(見清水分局警卷第33至39頁、烏日分局警卷第8、11至
    13、15、16、21、22、25、29至35頁），足徵被告之自白確
    與犯罪事實相符。是被告如附表所示 5次竊盜之犯罪事證已
    臻明確，其犯行洵堪認定，應依法論罪科刑。
三、核被告己○○如附表編號１至５所為，均係犯刑法第 320條
    第1項之竊盜罪。被告先後5次竊盜犯行，犯意各別，行為獨
    立可分，應分論併罰。又被告曾因竊盜案件，經本院85年度
    易字第6562號判處有期徒刑1年2月；復因懲治盜匪條例及麻
    醉藥品管理條例案件，由本院86年度訴字第 606號判處有期
    徒刑4年、4月，上開各案經本院86年度聲字第3604號裁定應
    執行刑有期徒刑5年2月確定，於89年 3月14日假釋付保護管
    束；再因竊盜等案件，由本院91年度訴字第2521號判處有期
    徒刑1年2月確定，與上開假釋經撤銷之殘刑 2年4月1日接續
    執行，於94年12月31日執行完畢，有臺灣高等法院被告前案
    紀錄表在卷可參，其於徒刑執行完畢，5 年以內故意再犯本
    件均為有期徒刑以上之罪，皆為累犯，應各依刑法第47條第
    1 項之規定加重其刑。被告在有偵查犯罪職權之機關或公務
    員發覺其有如附表編號３、４所示犯行前，即主動向員警承
    認為該等犯罪之行為人，有員警職務報告及被告警詢筆錄在
    卷可憑（見清水分局警卷第19、20頁），則被告就如附表編
    號３、４所示犯行，核屬自首而接受裁，應依刑法第62條前
    段規定減輕其刑，並先加後減。爰審酌被告有多次犯罪前科
    之品行（參卷附臺灣高等法院被告前案紀錄表）、國中肄業
    之智識程度、經濟貧寒之生活狀況（見清水分局警卷第15頁
    被告警詢筆錄受詢問人資料），其不思以正途賺取生活所需
    之交通工具，僅貪圖一時便利即犯本件之罪，守法觀念顯為
    不足，並非可取，雖所竊得之財物價值非輕，惟僅暫據己有
    而供代步之用，非為長期佔有使用，且竊得財物多已交由被
    害人領回，所生危害非重，復能坦認全部犯行，犯後態度尚
    佳，及其犯罪之動機、手段等一切情狀，分別量處如主文所
    示之刑，併定其應執行之刑及各諭知如易科罰金之折算標準
    ，以示懲儆。扣案之鑰匙 1支為被告所有且供如附表編號５
    所示犯罪所用之物，業據其陳明在卷（見本院卷第26頁背面
    ），應依刑法第38條第1項第2款規定，於該罪刑項下併予宣
    告沒收。
四、公訴人雖當庭請求諭知被告應於刑之執行前令入勞動場所強
    制工作，然保安處分係對受處分人將來之危險性所為拘束其
    身體、自由之處置，以達教化與治療之目的，為刑罰之補充
    制度，本諸法治國家保障人權之原理及刑法之保護作用，其
    法律規定之內容，應受比例原則之規範，使保安處分之宣告
    ，與行為人所為行為之嚴重性，行為人所表現之危險性，及
    對行為人未來行為之期待性相當（司法院大法官會議釋字第
    471號解釋參照)。查本案被告之犯罪行為固不可取，惟本院
    衡酌被告犯罪之動機（為有免費代步工具而偷車）、犯罪之
    情節（竊得財物僅供使用後棄置，所侵害法益尚屬輕微）、
    犯後之態度（被查獲後已能坦承犯行、深表悔意）及被告前
    因施用毒品、竊盜等罪經法院判決確定與執行之情形、其行
    為之嚴重性、對於未來行為之期待性，依憲法比例原則之規
    範，認本案量處被告如主文所示之刑，已足收懲儆之效，未
    達須以保安處分預防矯治之程度，尚無施以強制工作之必要
    ，附此敘明。
五、據上論斷，應依刑事訴訟法第299條第 1項前段，刑法第320
    條第1項、第47條第 1項、第62條前段、第41條第1項前段、
    第8項、第51條第 5款、第38條第1項第2款，刑法施行法第1
    條之1第1項、第2項前段，判決如主文。
本案經檢察官庚○○到庭執行職務。
中    華    民    國    99    年    8     月    13    日
              刑事第四庭    法  官  張恩賜
以上正本證明與原本無異。
如不服本判決，應於收受判決後10日內向本院提出上訴書狀，並
應敘述具體理由；其未敘述上訴理由者，應於上訴期間屆滿後20
日內向本院補提理由書（均須按他造當事人之人數附繕本）「切
勿逕送上級法院」。
                            書記官  黃舜民
中    華    民    國    99    年    8     月    13    日
附錄本案論罪科刑法條
刑法第320條第1項：
意圖為自己或第三人不法之所有，而竊取他人之動產者，為竊盜
罪，處五年以下有期徒刑、拘役或五百元以下罰金。
┌─────────────────────────────────────────┐
│附表                                                                              │
├──┬────┬────┬───┬──────┬──────┬──────────┤
│編號│時    間│地    點│被害人│犯 罪 方 式 │竊 得 財 物 │罪                刑│
├──┼────┼────┼───┼──────┼──────┼──────────┤
│ １ │99年4月2│台中縣梧│乙  ○│以自備鑰匙竊│車牌OB－6501│己○○犯竊盜罪，累犯│
│    │4日傍晚 │棲鎮中央│      │車，得手後供│號自用小貨車│，處有期徒刑肆月，如│
│    │        │路與福德│      │己駕駛，迄為│            │易科罰金，以新臺幣壹│
│    │        │街口    │      │如編號２所示│            │仟元折算壹日。      │
│    │        │        │      │竊行後，將之│            │                    │
│    │        │        │      │棄置該地，竊│            │                    │
│    │        │        │      │車之鑰匙則已│            │                    │
│    │        │        │      │丟棄        │            │                    │
├──┼────┼────┼───┼──────┼──────┼──────────┤
│ ２ │99年4月2│台中縣龍│丙○○│以自備鑰匙竊│車牌NW－5180│己○○犯竊盜罪，累犯│
│    │5日下午5│井鄉中蔗│      │車，得手後供│號自用小貨車│，處有期徒刑肆月，如│
│    │時37分許│路之某小│      │己駕駛至耗盡│            │易科罰金，以新臺幣壹│
│    │        │型賽車場│      │汽油，再將該│            │仟元折算壹日。      │
│    │        │旁      │      │車棄置在台中│            │                    │
│    │        │        │      │縣沙鹿鎮保誠│            │                    │
│    │        │        │      │路旁，竊車之│            │                    │
│    │        │        │      │鑰匙則已丟棄│            │                    │
├──┼────┼────┼───┼──────┼──────┼──────────┤
│ ３ │99年4月3│台中縣沙│戊○○│以自備鑰匙竊│車牌M3－9699│己○○犯竊盜罪，累犯│
│    │0日上午4│鹿鎮福至│      │車，得手後供│號自用小客車│，處有期徒刑參月，如│
│    │時許    │路 150巷│      │己駕駛至耗盡│            │易科罰金，以新臺幣壹│
│    │        │10之28號│      │汽油，再將該│            │仟元折算壹日。      │
│    │        │前      │      │車棄置在台中│            │                    │
│    │        │        │      │縣沙鹿鎮沙田│            │                    │
│    │        │        │      │路30之 1號前│            │                    │
│    │        │        │      │，竊車之鑰匙│            │                    │
│    │        │        │      │則已丟棄    │            │                    │
├──┼────┼────┼───┼──────┼──────┼──────────┤
│ ４ │99年5月6│台中縣沙│丁○○│以自備鑰匙竊│車牌4439－FW│己○○犯竊盜罪，累犯│
│    │日下午 5│鹿鎮福鹿│      │車，得手後供│號自用小客車│，處有期徒刑參月，如│
│    │時許    │街 326號│      │己駕駛至耗盡│            │易科罰金，以新臺幣壹│
│    │        │前      │      │汽油，再將該│            │仟元折算壹日。      │
│    │        │        │      │車棄置在台中│            │                    │
│    │        │        │      │縣沙鹿鎮北勢│            │                    │
│    │        │        │      │東路 587巷旁│            │                    │
│    │        │        │      │，竊車之鑰匙│            │                    │
│    │        │        │      │則已丟棄    │            │                    │
├──┼────┼────┼───┼──────┼──────┼──────────┤
│ ５ │99年5月7│台中縣沙│甲○○│以自備鑰匙竊│車牌R5－4317│己○○犯竊盜罪，累犯│
│    │日20時30│鹿鎮北勢│      │車，得手後，│號自用小客車│，處有期徒刑伍月，如│
│    │分許至同│東路 587│      │先供己駕駛，│            │易科罰金，以新臺幣壹│
│    │日21時30│巷66號前│      │再於99年5月9│            │仟元折算壹日。扣案之│
│    │分許之間│        │      │日晚間某時，│            │鑰匙壹支沒收。      │
│    │某時    │        │      │在台中縣大雅│            │                    │
│    │        │        │      │鄉清泉崗機場│            │                    │
│    │        │        │      │對面，將該車│            │                    │
│    │        │        │      │出借予不知情│            │                    │
│    │        │        │      │之劉晟譯（業│            │                    │
│    │        │        │      │經檢察官為不│            │                    │
│    │        │        │      │起訴處分）  │            │                    │
└──┴────┴────┴───┴──────┴──────┴──────────┘

司法院資訊處製作；財團法人民間司法改革基金會備份。
